【裁判字號】    97,訴,383
【裁判日期】    970403
【裁判案由】    毒品危害防制條例
【裁判全文】
臺灣板橋地方法院刑事判決               97年度訴字第383號
公  訴  人  臺灣板橋地方法院檢察署檢察官
被      告  甲○○
上列被告因違反毒品危害防制條例案件，經檢察官提起公訴（96
年度毒偵字第9691號），本院依簡式審判程序判決如下：
    主  文
甲○○施用第一級毒品，累犯，處有期徒刑捌月。
    事  實
一、甲○○前因施用毒品案件，經裁定送強制戒治，於民國九十
    一年六月七日執行強制戒治完畢，此次施用毒品犯行並經檢
    察官提起公訴，由本院以九十年度訴字第八一七號判決判處
    有期徒刑十月確定，於九十二年三月二十六日執行完畢。其
    嗣又迭因施用毒品案件，先經本院以九十四年度訴字第一七
    六判決判處有期徒刑一年，於九十五年四月二十一日縮短刑
    期執行完畢，再經本院以九十五年度訴字第二七一七號判決
    判處有期徒刑一年二月，經依中華民國九十六年罪犯減刑條
    例之規定，減為有期徒刑七月，於九十六年七月十六日執行
    完畢。詎猶不知悔改，基於施用第一級毒品海洛因之犯意，
    於九十六年十一月上午四、五時許，在臺北縣三重市○○○
    路與福德南路口之木造房屋內，以注射方式，施用海洛因一
    次。嗣於同日晚間六時許，為警在上址查獲，經採尿送驗後
    ，發現呈嗎啡陽性反應，始查悉上情。
二、案經臺北縣政府警察局三重分局移送臺灣板橋地方法院檢察
    署檢察官偵查起訴。本院於準備程序進行中，被告甲○○就
    被訴事實為有罪之陳述，經告知簡式審判程序之旨，並聽取
    公訴人、被告之意見後，本院合議庭裁定由受命法官獨任進
    行簡式審判程序。
    理  由
一、上揭犯罪事實，業據被告於本院準備程序、審理時均自白不
    諱，其於九十六年十一月二十二日為警查獲後採集之尿液檢
    體，經送驗結果，確呈嗎啡陽性反應，有臺灣檢驗科技股份
    有限公司濫用藥物尿液檢驗報告一份、代碼對照表一紙在卷
    可稽，足認被告之自白與事實相符。再者被告前因施用毒品
    案件，經裁定送強制戒治，於九十一年六月七日執行強制戒
    治完畢，此次施用毒品犯行並經檢察官提起公訴，由本院以
    九十年度訴字第八一七號判決判處有期徒刑十月確定，於九
    十二年三月二十六日執行完畢，嗣又迭因施用毒品案件，經
    法院論罪科刑並執行完畢乙節，有臺灣高等法院被告前案紀
    錄表一份在卷可稽，被告既曾於強制戒治執行完畢後「五年
    內再犯」施用毒品罪，則此次施用第一級毒品犯行，已非毒
    品危防制條第二十條第三項所稱「五年後再犯」之情形，依
    法即應由檢察官逕行追訴。從而本件事證明確，被告犯行堪
    予認定。
二、核被告所為，係犯毒品危害防制條例第十條第一項之施用第
    一級毒品罪。被告為施用而持有海洛因之低度行為，為施用
    之高度行為所吸收，不另論罪。被告前因施用毒品案件，經
    本院以九十年度訴字第八一七號判決判處有期徒刑十月確定
    ，於九十二年三月二十六日執行完畢，嗣又迭因施用毒品案
    件，先經本院以九十四年度訴字第一七六判決判處有期徒刑
    一年，於九十五年四月二十一日縮短刑期執行完畢，再經本
    院以九十五年度訴字第二七一七號判決判處有期徒刑一年二
    月，經依中華民國九十六年罪犯減刑條例之規定，減為有期
    徒刑七月，於九十六年七月十六日執行完畢等情，有臺灣高
    等法院被告前案紀錄表一份在卷可考，其受有期徒刑之執行
    完畢，五年內故意再犯本件有期徒刑以上之罪，為累犯，應
    依法加重其刑。爰審酌被告素行非端，已有多次施用毒品前
    案紀錄，竟猶不知遠離毒害，顯然漠視法令之禁制，惟坦承
    犯行之犯後態度，暨其犯罪之動機、目的、所生危害等一切
    情狀，量處如主文所示之刑。扣案之海洛因一包（淨重零點
    七公克）及殘渣袋一個，被告均否認為其所有，辯稱：上開
    物品係同時為警查獲之張榮德所有，伊並未施用扣案這包海
    洛因等語，核與張榮德於偵查中陳稱之情節相符，堪予採信
    ，本院復查無其他證據足認上開扣案物品與本案犯罪事實有
    關，爰不併予宣告沒收銷燬或沒收，附此敘明。
三、如不服本判決，得自收受送達之日起十日內，向本院提出上
    訴。
據上論斷，應依刑事訴訟法第二百七十三條之一第一項、第二百
九十九條第一項前段，毒品危害防制條例第十條第一項，刑法第
十一條前段、第四十七條第一項，判決如主文。
本案由檢察官林珮菁到庭執行職務。
中    華    民    國    97    年    4     月    3     日
                  刑事第九庭  法  官?劉元斐
上列正本證明與原本無異。
如不服本判決，應於判決送達後十日內敘明上訴理由，向本院提
出上訴狀（應附繕本）。
                              書記官  張懿端
中    華    民    國    97    年    4     月    3     日
附錄本案論罪科刑所引法條
毒品危害防制條例第十條
施用第一級毒品者，處六月以上五年以下有期徒刑。
施用第二級毒品者，處三年以下有期徒刑。


司法院資訊處製作；財團法人民間司法改革基金會備份。
